# 固定资产补偿款以及内含报酬率

提问人：zhs7403 时间：2016-03-01 20:35:40
1 、企业购买固定资产，跨年收到因固定资产质量赔款，如何处理？我理解实际因为质量问题因此本年度调整固定资产账面值后续年限按新的减值摊销，是否合理？ 2 、企业处置打包资产，回款分 5 年，因此需要确认未确认融资收益，是否可以按照 5 年期国债计算折现率？实际中计算内含报酬比较难，因为很难确认打包资产公允价值。

回答人：chenyiwei
1 、基本合理。 2 、国债利率是无风险利率，不能恰当反映该打包资产的风险水平所对应要求的报酬率，建议采用CAPM等估值模型确定适当的折现率，至少不能低于同期商业贷款利率。